【裁判字號】    98,聲,5374
【裁判日期】    981207
【裁判案由】    聲請迴避
【裁判全文】
臺灣臺中地方法院刑事裁定              98年度聲字第5374號
聲  請  人  甲○○
即  被  告
上列被告因傷害案件（本院98年度易字第2896號），聲請法官迴
避，本院裁定如下：
    主  文
聲請駁回。
    理  由
一、聲請意旨略以：本件承審法官廖純卿審理過程中要求收賄
    1000 萬元，及自稱有吸毒及販賣藥丸，並教被告購買毒物
    ，且對被告有不公平事件發生，態度不佳，像在11月份就規
    定被告出庭2次，讓被告諸多不便，又連續找人來對付被告
    ，平常在出路口處，開車聚眾攔截，找麻煩等等，足認法官
    廖純卿執行職務有偏頗之虞，爰依刑事訴訟法第18條第2款
    規定，聲請法官廖純卿迴避云云。
二、按當事人遇有左列情形之一者，得聲請法官迴避：(一)法官有
    前條情形而不自行迴避者。(二)法官有前條以外情形，足認其
    執行職務有偏頗之虞者。又前條第二款情形，如當事人已就
    該案件有所聲明或陳述後，不得聲請法官迴避，刑事訴訟法
    第18條、第19條第2項固分別定有明文。惟按刑事訴訟法第
    18條第2款所謂之「足認其執行職務有偏頗之虞者」，係指
    以一般通常之人所具有之合理觀點，對於該承辦法官能否為
    公平之裁判，均足產生懷疑；且此種懷疑之產生，存有其完
    全客觀之原因，而非僅出諸當事人自己主觀之判斷者，始足
    當之。至於訴訟上之指揮乃專屬於法院之職權，當事人之主
    張、聲請，在無礙於事實之確認以及法的解釋，適用之範圍
    下，法院固得斟酌其請求以為訴訟之進行，但不得以此對當
    事人之有利與否，作為其將有不公平裁判之依據，更不得以
    此訴訟之進行與否而謂有偏頗之虞聲請法官迴避。復按，當
    事人聲請法官迴避，以有具體事實足認其執行職務有偏頗之
    情形為限，若僅對於法官之指揮訴訟，或其訊問方法，有所
    不滿，即不能指為有偏頗之虞，此有最高法院79年台抗字第
    318號、18年抗字第149號判例意旨可參。
三、經查；本件聲請人即被告因傷害案件，經檢察官提起公訴，
    繫屬本院以98年度易字第2896號受理後，自民國98年9月22
    日起開庭審理，其間歷經準備程序、審判期日，法官廖純卿
    於開庭期日並無何偏頗之情事，何況本件之告訴人為被告之
    母親，再被告有2次期日未到庭，並患有精神分裂症，此經
    本院調取該案全部卷證查核無訛，而本件聲請人聲請法官迴
    避，所述之情形並未提出且體事證供本院參酌，再指定期間
    審理為法官之職權，尚難認以法官於11月份指定2次期間，
    即謂法官有顯失偏頗之事由。此外，復查無具體事實可證承
    審法官與該案訴訟關係人有何故舊恩怨而足認其執行職務有
    偏頗之虞等情事，依前揭判例意旨及說明，自不得遽此指
    法官有偏頗之虞而為不公平之裁判而聲請迴避，綜上所述，
    本件聲請人聲請法官迴避，為無理由，應予駁回。
據上論斷，應依刑事訴訟法第21條第1項，裁定如主文。
中    華    民    國    98    年    12    月    7    日
                  臺灣臺中地方法院刑事第六庭
                      審判長法  官  林三元
                            法  官  高英賓
                            法  官  黃益茂
以上正本證明與原本無異。
如不服本裁定應於送達後5日內向本院提出抗告狀。
                            書記官  蔡秋明
中    華    民    國    98    年    12    月    7    日


司法院資訊處製作；財團法人民間司法改革基金會備份。
